臺灣高等法院臺中分院刑事裁定
111年度抗字第718號
抗  告  人  
即  受刑人  劉柏政
上列抗告人即受刑人因定應執行刑案件，不服臺灣臺中地方法院
111年度聲字第746號中華民國111年4月29日所為裁定（聲請案號
：臺灣臺中地方檢察署111年度執聲字第501號），提起抗告，本
院裁定如下：
    主  文
抗告駁回。
    理  由
一、本件抗告人即受刑人甲○○（下稱抗告人）抗告意旨略以：本
    件抗告人所犯如附表編號1至8所示之罪，原審裁定應執行有
    期徒刑5年2月，雖未逾越刑法第51條第5款之限制，惟上揭
    各罪犯罪類型均為詐欺罪，所侵害者均非具有不可替代性或
    不可回復性之個人法益，其犯罪行為態樣、手段、動機亦屬
    相似，且犯罪時間密接，實應酌定較低之執行刑，而原審定
    應執行有期徒刑5年2月之裁量權行使，已使罪責不能相當，
    難謂與裁量權應遵守之內部界限相契合，自欠妥適，實為過
    重，並有違數罪併罰所定之規範，亦有違比例原則，屬罪刑
    不相當，抗告人據此陳明並指摘原裁定不當，恭請貴院依職
    權撤銷原裁定，另為更有利抗告人之裁定，始為符法云云。
二、按裁判確定前犯數罪者，應併合處罰之，刑法第50條第1項
    前段定有明文。又數罪併罰，有二裁判以上者，依刑法第51
    條規定，定其應執行刑，刑法第53條亦有明文。次按執行刑
    之量定，係事實審法院之職權，本有自由裁量之餘地，倘其
    所定執行刑，未逾法定刑範圍，亦無明顯違背公平正義、法
    律秩序理念及目的等，即難指為違法或不當（最高法院100
    年度台抗字第1044號裁定意旨參照）。復按數罪併罰之定應
    執行之刑，係出於刑罰經濟與責罰相當之考量，並非予以犯
    罪行為人或受刑人不當之利益，為一種特別的量刑過程，相
    較於刑法第57條所定科刑時應審酌之事項係對一般犯罪行為
    之裁量，定應執行刑之宣告，乃對犯罪行為人本身及所犯各
    罪之總檢視，除應考量行為人所犯數罪反應出之人格特性，
    並應權衡審酌行為人之責任與整體刑法目的及相關刑事政策
    ，在量刑權之法律拘束性原則下，依刑法第51條第5款之規
    定，採限制加重原則，以宣告各刑中之最長期為下限，各刑
    合併之刑期為上限，但最長不得逾30年，資為量刑自由裁量
    權之外部界限，並應受法秩序理念規範之比例原則、平等原
    則、責罰相當原則、重複評價禁止原則等自由裁量權之內部
    抽象價值要求界限之支配，使以輕重得宜，罰當其責，俾符
    合法律授與裁量權之目的，以區別數罪併罰與單純數罪之不
    同，兼顧刑罰衡平原則。個案之裁量判斷，除非有全然喪失
    權衡意義或其裁量行使顯然有違比例、平等諸原則之裁量權
    濫用之情形，否則縱屬犯罪類型雷同，仍不得將不同案件裁
    量之行使比附援引為本案之量刑輕重比較，以視為判斷法官
    本於依法獨立審判之授權所為之量情裁奪有否裁量濫用之情
    事。此與所謂相同事務應為相同處理，始符合比例原則與平
    等原則之概念，迥然有別（最高法院100年度台上字第21號
    判決意旨參照）。末按關於刑之量定，係實體法上賦予法院
    得為自由裁量之事項，倘其未有逾越法律所規定之範圍，或
    濫用其權限，即不得任意指摘為違法。在同一犯罪事實與情
    節，如別無其他加重或減輕之原因，下級審量定之刑，亦無
    過重或失輕之不當情形，則上級審法院對下級審法院之職權
    行使，原則上應予尊重（最高法院75年台上字第7033號判例
    要旨、85年度台上字第2446號判決意旨參照）。
三、經查：
  ㈠本件抗告人因偽造文書等數罪，經法院判處如附表所示之刑
    ，分別確定在案，有各該判決書及抗告人之臺灣高等法院被
    告前案紀錄表在卷可稽。嗣由臺灣臺中地方檢察署檢察官聲
    請定其應執行之刑，原審法院經審核卷證結果，認聲請為正
    當，依刑事訴訟法第477條第1項，刑法第53條、第50條第2
    項、第51條第5款，裁定定其應執行刑為有期徒刑5年2月，
    係在抗告人所犯各罪宣告刑中刑期最長之有期徒刑2年以上
    ，各宣告刑刑期合計有期徒刑23年8月以下之範圍內，即合
    於法律所定之外部性界限。且抗告人所犯如附表編號2所示
    之罪，經臺灣臺中地方法院以108年度訴字第269號刑事判決
    ，定應執行有期徒刑2年7月；附表編號5所示之罪，經本院
    以108年度上訴字第2169號刑事判決，定應執行有期徒刑1年
    7月；附表編號6所示之罪，經臺灣臺中地方法院以108年度
    訴字第1851號、108年度金訴字第146、148號刑事判決，定
    應執行有期徒刑3年6月；附表編號7所示之罪，經本院以108
    年度上訴字第1186、1195號刑事判決，定應執行有期徒刑2
    年6月確定後，抗告人所犯上開曾定應執行刑之各罪，與附
    表編號1、3、4、8所示之罪，總刑度為有期徒刑15年1月，
    而原審裁定再就上開案件定應執行刑為有期徒刑5年2月，已
    在所定最長期應執行刑有期徒刑3年6月以上，各該定應執行
    刑之總刑度有期徒刑15年1月以下為重新定刑，即於法律授
    與裁量權目的之範圍內，給予抗告人適度之刑罰折扣，亦未
    踰越自由裁量之內部界限或不利益變更禁止原則，或有何明
    顯過重而違背比例原則或公平正義之情形，核屬法院裁量職
    權之適法行使，自無違誤。
  ㈡抗告人之抗告意旨雖主張其犯罪行為態樣、手段、動機亦屬
    相似，且犯罪時間密接，實應酌定較低之執行刑云云。惟細
    鐸本件原審裁定之理由，業已詳細敘明「參酌受刑人所犯如
    附表所示各罪之犯罪時間係在107年1至9月之間，期間間隔
    非長，又如附表編號2至8所示各罪之犯罪手段、態樣近似，
    侵害法益種類相同，暨考量各罪合併後之不法內涵、罪責原
    則及合併刑罰所生之效果等情」等語，顯見原審已具體審酌
    抗告人所犯各罪之手段、態樣及侵害法益等情事。又揆諸前
    開說明，定執行刑係一種特別之量刑過程，乃對犯罪行為人
    本身及所犯各罪之總檢視，除應考量行為人所犯數罪反應出
    之人格特性，並應權衡審酌行為人之責任與整體刑法目的及
    相關刑事政策，查原裁定審酌本件抗告人所犯如附表所示各
    罪之犯罪態樣、相互關係、時間間隔、侵犯法益之綜合效果
    及合併刑罰所生痛苦之加乘效果等情狀，酌定其應執行刑為
    有期徒刑5年2月，核符比例原則、公平正義原則、法律秩序
    理念及法律規範目的，亦符合實現刑罰公平性及杜絕僥倖、
    減少犯罪之立法意旨，且原裁定所定之應執行刑，既不逸脫
    內、外部性界限範圍內為衡酌，復無全然喪失權衡意義或其
    裁量行使顯然有違比例原則之裁量權濫用之例外情形，已如
    前述，則原審裁量權之適法行使，自應予尊重，要難指為違
    法或不當，抗告人執此作為抗告理由，自無可採。
四、綜上所述，本件原裁定所定之執行刑，既未逾法定刑範圍，
    亦無明顯違背正義，即難指為不當，受刑人執持上開理由指
    摘原裁定不當，並無理由，應予駁回。
五、據上論斷，應依刑事訴訟法第412條，裁定如主文。
中　　華　　民　　國　 111　　年　　 8　　月　　 9　　日
            刑事第七庭   審判長法　官  梁  堯  銘
                               法　官  王  鏗  普
                               法　官  羅  國  鴻
以上正本證明與原本無異。
如不服本裁定，應於收受送達後5日內向本院提出再抗告書狀（
須附繕本）。因疫情而遲誤不變期間，得向法院聲請回復原狀。
 
                               書記官   吳  姁  穗 

中　　華　　民　　國　　111 　年　　8 　　月　　9 　　日
【原裁定附表】受刑人甲○○定應執行刑案件一覽表
編號  １ ２ ３ 罪名  偽造文書 詐欺 詐欺 宣告刑  有期徒刑3月 ①有期徒刑1年7月 ②有期徒刑1年5月 ③有期徒刑1年7月 有期徒刑1年6月 犯罪日期  107年4月29日 ①107年4月24日 ②107年4月20至26日 ③107年4月16至20日 107年3月4至5日 偵查（自訴）機關 年度案號   臺灣屏東地方檢察署 107年度偵字第9173號 臺灣臺中地方檢察署107年度偵字第27482、27676、33967號 臺灣臺中地方檢察署107年度少連偵字第445號、108年度少連偵字第321號 最後事實審 法院 臺灣屏東地方法院 臺灣臺中地方法院 臺灣臺中地方法院  案號 108年度簡字第685號  108年度訴字第269號 108年度金訴字第89號  判決日期 108年5月03日 108年4月9日 108年12月20日 確定判決 法院 臺灣屏東地方法院 臺灣臺中地方法院 臺灣臺中地方法院  案號 108年度簡字第685號 108年度訴字第269號  108年度金訴字第89號  判決確定日期 108年6月4日 108年6月24日 109年1月30日 是否為得易科罰金、易服社會勞動之案件  是 否 否 備註  臺灣臺中地方檢察署108年度執助字第1287號、臺灣屏東地方檢察署108年度執字第4160號 臺灣臺中地方檢察署108年度執字第9901號（編號2經判決應執行有期徒刑2年7月） 臺灣臺中地方檢察署109年度執字第4880號 
編號  ４ ５ ６ 罪名  詐欺 詐欺 詐欺 宣告刑  有期徒刑2年 ①有期徒刑1年5月 ②有期徒刑1年3月 ①有期徒刑1年10月 ②有期徒刑1年2月 ③有期徒刑1年4月 ④有期徒刑1年4月 ⑤有期徒刑1年3月 犯罪日期  107年2月4至15日 ①107年9月13日 ②107年9月13日 ①107年3月15至21日 ②107年3月20至21日 ③107年3月21日 ④107年3月20至21日 ⑤107年3月21日 偵查（自訴）機關 年度案號   臺灣臺中地方檢察署 108年度少連偵字第181、322號 臺灣臺中地方檢察署108年度偵字第3711、5064號、108年度少連偵字第83號 臺灣臺中地方檢察署108年度少連偵字第117號、108年度偵字第5816、12858、14722、14723號 最後事實審 法院 臺灣臺中地方法院 臺灣高等法院臺中分院 臺灣臺中地方法院  案號 108年度金訴字第200號 108年度上訴字第2169號 108年度訴字第1851號、108年度金訴字第146、148號  判決日期 109年3月25日 109年3月31日 109年3月24日 確定判決 法院 臺灣臺中地方法院 臺灣高等法院臺中分院 臺灣臺中地方法院  案號 108年度金訴字第200號 108年度上訴字第2169號 108年度訴字第1851號、108年度金訴字第146、148號  判決確定日期 109年4月28日 109年5月4日 109年5月5日 是否為得易科罰金、易服社會勞動之案件  否 否 否 備註  臺灣臺中地方檢察署109年度執字第6580號 臺灣臺中地方檢察署109年度執字第7822號（編號5經判決應執行有期徒刑1年7月） 臺灣臺中地方檢察署109年度執字第9289號（編號6經判決應執行有期徒刑3年6月） 
編號  ７ ８ ９ 罪名  組織犯罪條例等 詐欺 以下空白 宣告刑  ①有期徒刑1年10月 ②有期徒刑1年5月 ③有期徒刑1年4月 有期徒刑1年2月   犯罪日期  ①107年1月18日至3月10日 ②107年2月12至13日 ③107年3月18至19日 107年3月13至14日  偵查（自訴）機關 年度案號   臺灣臺中地方檢察署107年度少連偵字第296號、107年度偵字第25084號、108年度偵字第5816號 臺灣臺中地方檢察署108年度少連偵字第64、382、433號  最後事實審 法院 臺灣高等法院臺中分院 臺灣臺中地方法院   案號 108年度上訴字第1186、1195號 109年度金訴字第438號   判決日期 109年2月11日 110年9月29日  確定判決 法院 最高法院 臺灣臺中地方法院   案號 109年度台上字第5522、5687號 109年度金訴字第438號   判決確定日期 109年12月10日 110年11月1日  是否為得易科罰金、易服社會勞動之案件  否 否  備註  臺灣臺中地方檢察署111年度執字第1298號、110年度執保字第30號（編號7經判決應執行有期徒刑2年6月） 臺灣臺中地方檢察署110年度執字第13589號